臺灣臺中地方法院刑事裁定
111年度撤緩字第128號
聲  請  人  臺灣臺中地方檢察署檢察官
受  刑  人  張鏸櫻



上列聲請人因受刑人傷害案件（本院110年度簡字第389號），聲
請撤銷緩刑之宣告（111年度執聲字第1332號），本院裁定如下
：
    主    文
張鏸櫻之緩刑宣告撤銷。
    理    由
一、聲請意旨略以：受刑人張鏸櫻因傷害案件，前經本院於民國
    （下同）110年4月14日以110年度簡字第389號判決判處有期
    徒刑4月，緩刑3年，緩刑期間應履行給付條件，並於110年5
    月13日確定。查受刑人張鏸櫻依判決應給付告訴人亦即案發
    時執行勤務卻遭受刑人傷害之員警廖威翔新臺幣（下同）10
    萬元，自110年5月起至111年4月止，於每月10日前各給付1
    萬元，惟告訴人具狀表示受刑人迄今仍有8萬元尚未給付等
    語。核受刑人張鏸櫻所為，足認原宣告之緩刑難收其預期之
    效，已合於刑法第75之1條第1項第4款所定撤銷緩刑宣告之
    原因，爰依法聲請撤銷緩刑等語。　　
二、按緩刑宣告，得斟酌情形，命犯罪行為人向被害人支付相當
    數額之財產或非財產上之損害賠償；又受緩刑之宣告而違反
    第74條第2項第1款至第8款所定負擔情節重大者，足認原宣
    告之緩刑難收其預期效果，而有執行刑罰之必要者，得撤銷
    其宣告，刑法第74條第2項第3款及第75條之1第1項第4款分
    別定有明文。緩刑宣告是否得撤銷，除須符合刑法第75條之
    1第1項各款之要件外，並採裁量撤銷主義，賦予法院撤銷與
    否之權限，特於同條第1項規定實質要件為「足認原宣告之
    緩刑難收其預期效果，而有執行刑罰之必要」，供作審認之
    標準。又所謂違反第74條第2項第1款至第8款所定負擔「情
    節重大」者，當從受判決人自始是否真心願意接受緩刑所附
    之條件，或於緩刑期間中是否顯有履行負擔之可能而隱匿或
    處分其財產、故意不履行、無正當事由拒絕履行或顯有逃匿
    之虞等情事而言，考量受刑人未履行條件情形與被害人所受
    損害間，依比例原則綜合衡酌原宣告之緩刑是否難收其預期
    之效果，而確有執行刑罰之必要，資以決定該緩刑宣告是否
    應予撤銷，是雖非謂受刑人一不履行即當然應撤緩刑，惟倘
    受刑人係因與被害人達成調解，並經法院以調解內容為緩刑
    之條件，在被害人之立場，當以受刑人履行條件為最主要之
    目的，且被害人若無法依該條件受清償，而受刑人仍得受緩
    刑之利益，顯不符合一般社會大眾之法律情感，得認係違反
    緩刑所定負擔情節重大。　　
三、經查：
  ㈠受刑人張鏸櫻前於110年間因犯傷害罪，經本院於110年4月14
    日以110年度簡字第389號判決判處有期徒刑4月，如易科罰
    金，以新臺幣1仟元折算1日，緩刑3年，並應依該判決附件
    一即本院110年度簡附民字第16號和解筆錄所示內容，向告
    訴人廖威翔支付損害賠償，其給付金額及履行方式：1.被告
    即受刑人張鏸櫻願給付原告即告訴人廖威翔新臺幣壹拾萬元
    ；2.給付方法為分期給付，即自110年5月起自111年4月止，
    於每月10日前各給付壹萬元，如有一期未履行視為全部到期
    ，於110年5月13日確定等情，有前揭簡易判決書、和解筆錄
    、臺灣高等法院被告前案紀錄表各1份在卷可稽。徵諸前開
    判決所附緩刑條件，乃受刑人與告訴人達成和解之條件，堪
    認受刑人於與告訴人和解之初，乃係衡酌其資力後，始同意
    上開和解條件，而原判決係考量受刑人業與告訴人達成和解
    ，方為附條件緩刑之宣告，則受刑人自應依原判決所定負擔
    遵期履行。
  ㈡而受刑人除自110年5月起至110年6月止，依前開確定判決所
    定條件每月給付告訴人廖威翔1萬元、共計兩期即2萬元外，
    此後即未再依約履行給付義務等情，業據告訴人廖威翔具狀
    陳明在卷，此有告訴人廖威翔提出之刑事請求檢察官聲請撤
    銷緩刑狀及存摺暨交易明細影本附卷可憑（見執聲卷第19～2
    0、31～35頁），足證受刑人並未遵照緩刑宣告所附條件履行
    ，而已違反刑法第74條第2項第3款所定負擔甚明。
  ㈢又受刑人於未依和解筆錄給付賠償時，告訴人廖威翔即敦促
    受刑人履行，卻未獲置理，此有告訴人廖威翔提出之律師函
    、掛號郵件收件回執在卷可參（見執聲卷第37～41頁），嗣
    經臺中地檢署於111年4月12日通知受刑人到署說明，受刑人
    表示其精神狀況不穩定，10幾年來都無法正常工作，其沒有
    辦法給付告訴人8萬元云云（見執聲卷第53頁），有臺中地
    檢署執行筆錄在卷可考（見執聲卷第51～55頁），足徵受刑
    人顯無繼續履行給付告訴人廖威翔損害賠償款項之意。
  ㈣綜上，本院審酌受刑人所犯係對告訴人即前揭案發時執行勤
    務之員警為傷害行為，同時亦犯強暴妨害公務罪，幸經受刑
    人與告訴人和解，始由本院諭知附履行和解為條件之緩刑，
    獲邀寬典，孰知受刑人僅賠償2萬元，竟自110年7月起，即
    未再履行對告訴人廖威翔承諾分期給付每期賠償金1萬元，
    至今仍積欠8萬元之賠償金，全然無視於緩刑條件之履行，
　　甚至至執行檢察署明白表示無力支付上開和解之賠償，似乎
    有意不再履行上開緩刑所附和解履行之條件，均詳述如前，
　　堪認受刑人已無積極履行上揭緩刑負擔之意思，不僅損及告
    訴人廖威翔之權益，且無在乎法院諭知緩刑之寬典，未來亦
    難期受刑人履行和解，已足認受刑人違反緩刑條件之情節已
    屬重大，原宣告之緩刑確難收其預期效果，當有執行刑罰之
    必要。是依前揭規定及說明，本件聲請與刑法第75條之1第1
    項第4款規定之要件相符，應認檢察官依刑事訴訟法第476條
    規定，聲請本院裁定將受刑人所受之緩刑宣告撤銷，為有理
    由，應予准許。
五、依刑事訴訟法第476條，刑法第75條之1第1項第4款，裁定如
    主文。　
中　　華　　民　　國　　111 　年　　11　　月　  15　　日
                    刑事第八庭  法  官  高思大
以上正本證明與原本無異。
如不服本裁定，應於收受送達後5日內向本院提出抗告狀。（應
附繕本）
                                書記官  林  俐
中　　華　　民　　國　　111 　年　　11　　月　　16　　日